# 旧准则下，长期股权投资成本法与权益法转换

提问人：ziwei429429 时间：2021-08-06 08:05:06
请教陈版主：
由于需要对一个老企业的合并报表进行梳理，现在遇到这样一个问题：
甲公司原持股乙公司10%股权，后再次收购45%股权，从而达到控股，进行报表合并。
那么要做的的会计处理如下：
1 、新收购45%的价格>新收购日可辨认净资产公允价值份额的部分，应该确认商誉
2 、原收购10%的价格>原收购日可辨认净资产公允价值份额的部分，是否也确认商誉？
然后需要在合并报表的时候对原10%的股权进行权益法追溯调整吗？具体该怎么做？
十分感谢！

回答人：chenyiwei
不论旧准则的规定如何， 2014 年修订后的长期股权投资、合并报表准则发布时，都是要求对此前做法与本准则规定不一致的方面进行追溯调整的。因此，追溯调整后的结果相当于按照新准则（ 2014 年版）的规定进行处理。
在 2010 年（不含）以前，当时的企业合并准则规定对分步交易实现非同一控制下企业合并的，合并成本为各次交易成本之和，对购买日前已持有的股权不按购买日公允价值进行重新计量，商誉也是分段计算并加总。所以，原收购10%的价格>原收购日可辨认净资产公允价值份额的部分，也确认商誉。